Minutes et répertoires du notaire Pierre LE ROUX, 22 novembre 1590 - 20 février 1630 (étude XX)
Archives nationales
- Minutes de Pierre LE ROUX, 22 novembre 1590 - 1647; MC/ET/XX/138 - MC/ET/XX/189
  - Minutes. 1609, MC/ET/XX/150; registre
    - Contrat de mariage de Jean Drouet, maître vannier à Magny-en-Vexin, fils des feus Jean Drouet, marchand hôtelier, demeurant à Villeneuve-Saint-Martin, et Toinette Dault, avec Jeanne Gohet majeure de 26 ans, fille de feu Jacques Gohet, maître tailleur [mère non précisée]. Ils ne savent ni écrire ni signer. Parmi les témoins, Robert Jullien, maître peintre et enlumineur du roi, cousin de la future., 6 mars 1609; MC/ET/XX/150
      Documents du Minutier central concernant les peintres, sculpteurs et graveurs au XVIIe siècle (1600-1650), par Marie-Antoinette Fleury et Martine Constans, tome II [études XI à XX, 2445 actes], Paris, Archives nationales, 2010, notice n°1151 (instrument de recherche imprimé dématérialisé, certaines notices sont plus détaillées dans la version intégrale accessible en ligne par la rubrique 'Autres instruments de recherche', voir contexte dans le Plan d’orientation général - Notaires de Paris, guides thématiques du Minutier).
    - ROBELIN (Pierre) maître maçon § Bail à titre de rentes de terres au profit de .., 13 avril 1609; MC/ET/XX/150; fol. CI
      bail; Robelin, Pierre
    - Procuration par Jacques Marcilly, le jeune, chantre en musique, demeurant hors la porte Saint-Honoré, fils et héritier de Denise Maretz, veuve de Jacques Marcilly, à Denis Brocart, maître brasseur en bière et cervoise au faubourg Saint-Honoré, pour toucher les arrérages d'une rente sur la ville., 14 mai 1609; MC/ET/XX/150
      Documents du Minutier central concernant l'histoire de la musique (1600-1650), par Madeleine Jurgens, tome II [études XI à XX, 1900 actes], Paris, Archives nationales, 1974, p. 463 (instrument de recherche imprimé dématérialisé, certaines notices sont plus détaillées dans la version intégrale accessible en ligne par la rubrique 'Autres instruments de recherche', voir contexte dans le Plan d’orientation général - Notaires de Paris, guides thématiques du Minutier).
    - ROHAN (Henriette de) jouissant de ses droits comme ayant acquis l'âge de majorité § Déclaration par Henriette de ROHAN et Anne de ROHAN, sa soeurs, 8 juin 1609; MC/ET/XX/150; fol. VIII/XX/V
      déclaration; Rohan, Henriette de
    - DELAVALLEE (Marin) Juré en maçonnerie cul de sac Saint-Nicolas-des-Champs§ mariage de Anne D. sa coeur, fille de Jeh. D. maître maçon avec Pierre FAUVEL maître brodeur, 2 décembre 1609; MC/ET/XX/150; fol. III/C/XXI
      contrat de mariage; Delavallee, Marin
    - MINIMES (couvent des) de Nigeon § Fondation, 10 décembre 1609; MC/ET/XX/150; fol. III/C/XXXIII
      Minimes, couvent des
  - Minutes. 1610, MC/ET/XX/151; registre
    - Vente par Nicolas Mouvault, greffier et tabellion de la châtellenie de Cormeilles-en-Parisis, à Jean Blasmez, peintre de l'écurie du roi, demeurant rue de la Juiverie, paroisse Saint-Martial, de tous les biens et droits successifs des feus Guillaume Cochart, laboureur à Cormeilles, et sa femme, Jeanne Thomas, moyennant 120 l. Si cette vente est plus onéreuse que profitable, le contrat sera nul et Mouvault le remboursera., 27 février 1610; MC/ET/XX/151
      Documents du Minutier central concernant les peintres, sculpteurs et graveurs au XVIIe siècle (1600-1650), par Marie-Antoinette Fleury et Martine Constans, tome II [études XI à XX, 2445 actes], Paris, Archives nationales, 2010, notice n°231 (instrument de recherche imprimé dématérialisé, certaines notices sont plus détaillées dans la version intégrale accessible en ligne par la rubrique 'Autres instruments de recherche', voir contexte dans le Plan d’orientation général - Notaires de Paris, guides thématiques du Minutier).
      acte de vente
    - Désistement par Pierre Didier [signature suivie d'un ovale avec trois carrés], compagnon peintre, demeurant rue de la Croix, du contrat d'association fait le 17 mars 1610 avec Michel Herbe et Lyez Premessy [signature suivie d'un entrelacs carré], compagnons peintres, pour des travaux de décoration de l'entrée de la reine. En conséquence, Didier leur paiera 6 l. et participera à l'amende et aux dépens auxquels la communauté des maîtres peintres les condamneront., 29 avril 1610; MC/ET/XX/151
      Documents du Minutier central concernant les peintres, sculpteurs et graveurs au XVIIe siècle (1600-1650), par Marie-Antoinette Fleury et Martine Constans, tome II [études XI à XX, 2445 actes], Paris, Archives nationales, 2010, notice n°651 (instrument de recherche imprimé dématérialisé, certaines notices sont plus détaillées dans la version intégrale accessible en ligne par la rubrique 'Autres instruments de recherche', voir contexte dans le Plan d’orientation général - Notaires de Paris, guides thématiques du Minutier).
      renonciation
    - HUBY (François) maître imprimeur § Apprentissage chez François HUBY, 8 juillet 1610; MC/ET/XX/151; fol. II/C/IX
    - Mise en apprentissage par Guillaume de Cléry, prêtre et chantre de la chapelle de musique du roi, demeurant près du bourg d'Aumale, de Pierre Tarnisien, âgé de dix-huit ans, fils de Nicolas Tarnisien, avec Guy Lebel, marchand drapier-chaussetier, bourgeois de Paris, demeurant sous les piliers de la Tonnellerie, qui enseignera son métier au jeune homme, le nourrira et le logera, moyennant 50 livres., 1er octobre 1610; MC/ET/XX/151
      Documents du Minutier central concernant l'histoire de la musique (1600-1650), par Madeleine Jurgens, tome II [études XI à XX, 1900 actes], Paris, Archives nationales, 1974, p. 162 (instrument de recherche imprimé dématérialisé, certaines notices sont plus détaillées dans la version intégrale accessible en ligne par la rubrique 'Autres instruments de recherche', voir contexte dans le Plan d’orientation général - Notaires de Paris, guides thématiques du Minutier).
      contrat d'apprentissage
    - Contrat d'apprentissage pour 2 ans au profit de Nicolas Gontier, âgé de 18 ans, entre son père, André Gontier, marchand de toile, et Michel de Mathonière, marchand imprimeur et peintre en papier, tous deux, demeurant rue Montorgueil, moyennant 90 l.: 45 comptant, 45 dans un an. Il sera logé, nourri, chauffé et éclairé par son maître., 11 octobre 1610; MC/ET/XX/151
      Documents du Minutier central concernant les peintres, sculpteurs et graveurs au XVIIe siècle (1600-1650), par Marie-Antoinette Fleury et Martine Constans, tome II [études XI à XX, 2445 actes], Paris, Archives nationales, 2010, notice n°1521 (instrument de recherche imprimé dématérialisé, certaines notices sont plus détaillées dans la version intégrale accessible en ligne par la rubrique 'Autres instruments de recherche', voir contexte dans le Plan d’orientation général - Notaires de Paris, guides thématiques du Minutier).
    - MONTMARTRE abbaye de § Devis de maçonnerie conclu entre les religieuses de. .., et Jean GOBELIN, pour l'accroissement de l'église des martyrs, 25 juin 1611; MC/ET/XX/151; fol. IX/XX/XI
      devis; Montmartre (abbaye de); Gobelin, Jean
    - LEFEBURE (Jean) b de Chalons r. Saint-Jacques paroisse N.D § mariage de Claude L. sr de Saint-Laurent fils de Jean LEFEBURE et de Nicole GRATIN avec Cath. GARNIER, fille de Jean G. et de Françoise VELOURS, décédés; Transport de rentes le 25; Déclaration, 24 avril 1644; MC/ET/XX/151
      contrat de mariage; transport de droits; déclaration; Lefebure, Jean
  - Minutes. 1611, MC/ET/XX/152; registre
    - Contrat d'apprentissage pour 2 ans entre Blaise Barbier, fils de Léger Barbier, sergent royal à Troyes, autorisé par son père, et Claude de La Bruère [jusqu'en 1614, il signe La Bruère], maître peintre, demeurant rue du Figuier. Barbier a travaillé trois ans avec Louis Poisson par contrat du 15 octobre 1603 passé devant Dupuy, mais pour ' satisfaire aux ordonnances ' qui portent à cinq ans le temps d'apprentissage pour la maîtrise, il doit faire encore deux ans chez un maître peintre., 7 février 1611; MC/ET/XX/152
      Documents du Minutier central concernant les peintres, sculpteurs et graveurs au XVIIe siècle (1600-1650), par Marie-Antoinette Fleury et Martine Constans, tome II [études XI à XX, 2445 actes], Paris, Archives nationales, 2010, notice n°1159 (instrument de recherche imprimé dématérialisé, certaines notices sont plus détaillées dans la version intégrale accessible en ligne par la rubrique 'Autres instruments de recherche', voir contexte dans le Plan d’orientation général - Notaires de Paris, guides thématiques du Minutier).
      Barbier, Blaise; La Bruère, Claude de
    - Contrat de mariage entre Germain Muid'orge, facteur d'instruments, fils de défunt Guillaume Muid'orge, charretier, et de Jeanne Buisson, demeurant rue Saint-Denis, paroisse Saint-Laurent, et Jacqueline de Soissons, fille de Denis de Soissons, gagne-denier, et de Jacqueline Jhéraulme, demeurant rue Saint-Sauveur., 2 juin 1611; MC/ET/XX/152
      Documents du Minutier central concernant l'histoire de la musique (1600-1650), par Madeleine Jurgens, tome II [études XI à XX, 1900 actes], Paris, Archives nationales, 1974, p. 778 (instrument de recherche imprimé dématérialisé, certaines notices sont plus détaillées dans la version intégrale accessible en ligne par la rubrique 'Autres instruments de recherche', voir contexte dans le Plan d’orientation général - Notaires de Paris, guides thématiques du Minutier).
    - DU RY (Charles) le J. architecte r. Neuve Saint-Eustache § Quittance; 2 actes à cette date, 13 juillet 1644; MC/ET/XX/152
      quittance; Du Ry, Charles
    - DURY (Charles) Architecte ordinaire ds bat. du R. r. N. et paroisse Saint-Eustache § Constitution, 13 juillet 1644; MC/ET/XX/152
      Dury, Charles
    - DU RY (Charles) le J. architecte § Quittance, 19 juillet 1644; MC/ET/XX/152
    - ARCHITECTE des Bat. du R. FRANCOIS (Rieul) § Obligation, 30 septembre 1644; MC/ET/XX/152
      obligation; François, Rieul
  - Minutes. 1612, MC/ET/XX/153; registre
    - Transport par Jean de La Vincquière, maître peintre, demeurant rue Saint-Antoine, paroisse Saint-Paul, à Philbert Contenot, notaire, demeurant rue Saint-Honoré, d'une rente annuelle de Bail d'héritage de 50 l. moyennant 600 l., constituée à La Vincquière par Claude de Neufgermain, bourgeois de Paris, le 13 décembre 1610 devant Le Semelier et Contenot., 14 janvier 1612; MC/ET/XX/153
      Documents du Minutier central concernant les peintres, sculpteurs et graveurs au XVIIe siècle (1600-1650), par Marie-Antoinette Fleury et Martine Constans, tome II [études XI à XX, 2445 actes], Paris, Archives nationales, 2010, notice n°1271 (instrument de recherche imprimé dématérialisé, certaines notices sont plus détaillées dans la version intégrale accessible en ligne par la rubrique 'Autres instruments de recherche', voir contexte dans le Plan d’orientation général - Notaires de Paris, guides thématiques du Minutier).
    - Promesse par Simon Graffart, maître imprimeur d'histoires, demeurant rue Montorgueil, à Jacques Nielle, porteur de grains ès Halles de Paris et école Saint-Germain, alors malade, de le remplacer dans cet office qu'il lui rendra à sa guérison ou, s'il meurt, à sa femme, et ses héritiers. S'ils renoncent à cet office, Graffart le leur rachètera à sa valeur., 9 mars 1612; MC/ET/XX/153
      Documents du Minutier central concernant les peintres, sculpteurs et graveurs au XVIIe siècle (1600-1650), par Marie-Antoinette Fleury et Martine Constans, tome II [études XI à XX, 2445 actes], Paris, Archives nationales, 2010, notice n°924 (instrument de recherche imprimé dématérialisé, certaines notices sont plus détaillées dans la version intégrale accessible en ligne par la rubrique 'Autres instruments de recherche', voir contexte dans le Plan d’orientation général - Notaires de Paris, guides thématiques du Minutier).
    - MINIMES de Nigeon les Paris § Marché pour la réfection du four du couvent, 23 juillet 1612; MC/ET/XX/153; fol. II/C/VI
  - Minutes. 1613, MC/ET/XX/154; registre
    - Notoriété de Jean et Simon Guillemot, marchands, demeurant sous les piliers de la halle, Nicolas Guillemot, marchand, demeurant près la porte Saint-Martin, disant que Barbe Guillemot, femme de Nicolas Tartarin, demeurant à Pontoise, et fille de feu Pierre Guillemot, sculpteur, est héritière pour 1/6e d'Élisabeth Guillemot, sa tante., 22 janvier 1613; MC/ET/XX/154
      Documents du Minutier central concernant les peintres, sculpteurs et graveurs au XVIIe siècle (1600-1650), par Marie-Antoinette Fleury et Martine Constans, tome II [études XI à XX, 2445 actes], Paris, Archives nationales, 2010, notice n°979 (instrument de recherche imprimé dématérialisé, certaines notices sont plus détaillées dans la version intégrale accessible en ligne par la rubrique 'Autres instruments de recherche', voir contexte dans le Plan d’orientation général - Notaires de Paris, guides thématiques du Minutier).
      Guilleminot, Pierre
    - Mise en apprentissage par Jean Mazuel, demeurant rue des Prêcheurs, à l'enseigne du Lion d'argent, de Marie Mazuel, sa fille, âgée de quatorze ans, pour quatre années, avec Agnès Couet, femme de Berthélemy Thiévin, porteur de grains ès halles et école Saint-Germain, maîtresse toilère-lingère, qui promet d'enseigner son métier à l'enfant, de la nourrir et de la loger, moyennant 60 livres., 28 janvier 1613; MC/ET/XX/154
      Documents du Minutier central concernant l'histoire de la musique (1600-1650), par Madeleine Jurgens, tome II [études XI à XX, 1900 actes], Paris, Archives nationales, 1974, p. 232 (instrument de recherche imprimé dématérialisé, certaines notices sont plus détaillées dans la version intégrale accessible en ligne par la rubrique 'Autres instruments de recherche', voir contexte dans le Plan d’orientation général - Notaires de Paris, guides thématiques du Minutier).
    - Association entre Martin de Héry, Jacques Mouflart et Claude de La Bruère, maîtres peintres, demeurant rues Mauconseil, des Petits-Champs et de Poitou, pour la dorure et peinture d'un tabernacle et devant d'autel que la reine de France offre à l'église Notre-Dame de Chartres, au prix arrêté par le cardinal de Gondi et l'évêque de Chartres. Ils fourniront par tiers l'or ducat et la peinture., 2 mars 1613; MC/ET/XX/154
      Documents du Minutier central concernant les peintres, sculpteurs et graveurs au XVIIe siècle (1600-1650), par Marie-Antoinette Fleury et Martine Constans, tome II [études XI à XX, 2445 actes], Paris, Archives nationales, 2010, notice n°1043 (instrument de recherche imprimé dématérialisé, certaines notices sont plus détaillées dans la version intégrale accessible en ligne par la rubrique 'Autres instruments de recherche', voir contexte dans le Plan d’orientation général - Notaires de Paris, guides thématiques du Minutier).
      Héry, Martin; Moufflart, Jean; Labrière, Claude de; Gondi, Pierre de (1533-1616); Hurault, Philippe (15..-1620)
    - Vente par Jean Denis et Jeanne Pigeon, sa femme, demeurant rue des Amandiers, à Martin Monthoille, meunier à Dugny, d'un arpent de vigne sis au lieudit Les Huleux, moyennant 100 livres., 6 mars 1613; MC/ET/XX/154
      Documents du Minutier central concernant l'histoire de la musique (1600-1650), par Madeleine Jurgens, tome II [études XI à XX, 1900 actes], Paris, Archives nationales, 1974, p. 744 (instrument de recherche imprimé dématérialisé, certaines notices sont plus détaillées dans la version intégrale accessible en ligne par la rubrique 'Autres instruments de recherche', voir contexte dans le Plan d’orientation général - Notaires de Paris, guides thématiques du Minutier).
    - BEAUSIRE (René) prieur et chappelain du Collège Gervais Chrétien fondé en l'Université de Paris § Rentes au profit de René BEAUSIRE, 14 juin 1613; MC/ET/XX/154; fol. VII/XX/XII
      Beausire, René
    - Accord entre Nicolas Regnault, chantre ordinaire de la musique de la reine, demeurant rue Saint-Honoré, d'une part, et Jean Tabouret, chantre de la musique de la reine, demeurant rue du Four, d'autre part, aux termes duquel Regnault cède l'un des semestres de sa place (celui de juillet à décembre) afin que Tabouret en reçoive la moitié des gages par les mains du sieur Fabry, maître ordinaire de la musique, soit 150 livres pour un quartier, moyennant 1.500 livres., 12 novembre 1613 - 29 mars 1624; MC/ET/XX/154
      A la suite:
      1624, 29 mars. Quittance par Catherine Chaussé, veuve de Nicolas Regnault, d'une somme de 450 livres restant due.
      Documents du Minutier central concernant l'histoire de la musique (1600-1650), par Madeleine Jurgens, tome II [études XI à XX, 1900 actes], Paris, Archives nationales, 1974, p. 311 (instrument de recherche imprimé dématérialisé, certaines notices sont plus détaillées dans la version intégrale accessible en ligne par la rubrique 'Autres instruments de recherche', voir contexte dans le Plan d’orientation général - Notaires de Paris, guides thématiques du Minutier).
    - PERRAULT (Jean) Contrôleur de la maison du Prince de Condé § Déclaration, 22 juillet 1614; MC/ET/XX/154; fol. II/C/XIII
      déclaration; Perrault, Jean
  - Minutes. 1614, MC/ET/XX/155; registre
    - Bail pour 3 ans à partir de la Saint-Jean- Baptiste par Simon Léperon, maître peintre, demeurant rue Saint- Martin, à Simon Guillemot, marchand, demeurant sous les piliers de la Halle, des 2/3 d'une petite cave, petite sallette au-dessus et petite boutique dépendant de la maison où demeure le bailleur, au loyer annuel de 81 l., 2 mai 1614; MC/ET/XX/155
      Documents du Minutier central concernant les peintres, sculpteurs et graveurs au XVIIe siècle (1600-1650), par Marie-Antoinette Fleury et Martine Constans, tome II [études XI à XX, 2445 actes], Paris, Archives nationales, 2010, notice n°1363 (instrument de recherche imprimé dématérialisé, certaines notices sont plus détaillées dans la version intégrale accessible en ligne par la rubrique 'Autres instruments de recherche', voir contexte dans le Plan d’orientation général - Notaires de Paris, guides thématiques du Minutier).
    - DURET (famille) § Cession de droits par Catherine D. veuve Arnoult DELISLE Cons. médecin ordinaire du R. à Charles D. seigneur de Chevry Pt en la chambre des Comptes, des droits successifs qui lui avaient été donnés par led. Chevry, tant en la succ. de Louis D. médecin et lecteur ordinaire du Roi qu'en celle à échoir de Jhe RICHER, sa veuve leur père et mère, 22 juin 1614; MC/ET/XX/155; fol. VII/XX/VI
      transport de droits; Duret, famille
    - BRAGELONNE (Fr. Emery de) chevalier de Saint-Lazare Commandeur de Saint-Th. lez Fontenay § Promesse d'indemnité de bail fait par fr. Emery de BRAGELONNE du revenu temporel de ladite abbaye, 1er juillet 1614; MC/ET/XX/155
      bail; Bragelongne, Fr. Aimery de
    - PEINTRE (marché) § Marché par lequel Claude DELABRIERE maître peintre r. de Ponton au Marais promet à Pierre ROUSSEAU Comm. ordinaire des guerres r. platrières paroisse Saint-Eustache de faire les ouvrages de... en 2 maisons qu'il se fait construire aux Marais du Temple, 24 juillet 1614; MC/ET/XX/155; fol. VII/XX/X
      marché; Delabrière, Claude; peintre
    - Marché de Claude de La Bruère, maître peintre, demeurant rue de Poitou, avec Pierre Rousseau, commissaire ordinaire des Guerres, demeurant rue Plâtrière, pour toutes les peintures de deux maisons que Rousseau bâtit au marais du Temple. Chaque travée de 12 pieds vaut 110 s., deux croisées, six portes ou l'escalier, le prix d'une travée. Les parties décideront plus tard du prix des grotesques et cheminées. Le peintre rendra les 165 l. avancées s'il n'exécute pas le travail. Présent, Mathurin de Moncheny, maître apothicaire., 24 juillet 1614; MC/ET/XX/155
      Documents du Minutier central concernant les peintres, sculpteurs et graveurs au XVIIe siècle (1600-1650), par Marie-Antoinette Fleury et Martine Constans, tome II [études XI à XX, 2445 actes], Paris, Archives nationales, 2010, notice n°1163 (instrument de recherche imprimé dématérialisé, certaines notices sont plus détaillées dans la version intégrale accessible en ligne par la rubrique 'Autres instruments de recherche', voir contexte dans le Plan d’orientation général - Notaires de Paris, guides thématiques du Minutier).
    - EUSTACHE (Vincent) maître menuisier rue et paroisse Saint-Jh. en Grève § Testament, 16 novembre 1614; MC/ET/XX/155; fol. II/C/LII
      testament; Eustache, Vincent
  - Minutes. 1615, MC/ET/XX/156; registre
    - DELISLE (Jehan) +compagnon maçon § Vente de droits successifs, 30 avril 1615; MC/ET/XX/156; fol. CVI
      acte de vente; Delisle, Jehan
    - PEINTRE (Apprentissage) § Mise en apprentissage durant 5 ans par Jacques ROUVEAU marchand orfèvre, ayant charge de Nicole ROUVEAU, sa fille veuve seconde noce de Jean. DELORME architecte des bâtiments du Roi à Montceaux, et en dernière noce de Claude de RIBEROLLES demeurant à la Rochelle, de Jacques DELORME, son petit fils et fils, 14 ans, avec Noël BERNARD maître peintre de fg Saint-Germain gde rue de Seine, 3 juillet 1615; MC/ET/XX/156; fol. IX/XX/
      contrat d'apprentissage; Rouveau, Jacques; peintre
    - Contrat d'apprentissage pour 5 ans au profit de Jacques de Lorme, âgé de 14 ans, entre Jacques Rouveau, marchand orfèvre, demeurant pointe Saint-Eustache, son aïeul représentant Nicole Rouveau, veuve en secondes noces de Jean de Lorme, architecte des bâtiments du roi, et en dernières noces de Claude de Riberolles, demeurant à La Rochelle, et Noël Bernard, maître peintre, demeurant Grande-Rue de Seine, moyennant 120 l.: 30 comptant, et 30 chaque année. Il sera logé, nourri, chauffé et éclairé par son maître., 3 juillet 1615; MC/ET/XX/156
      Documents du Minutier central concernant les peintres, sculpteurs et graveurs au XVIIe siècle (1600-1650), par Marie-Antoinette Fleury et Martine Constans, tome II [études XI à XX, 2445 actes], Paris, Archives nationales, 2010, notice n°123 (instrument de recherche imprimé dématérialisé, certaines notices sont plus détaillées dans la version intégrale accessible en ligne par la rubrique 'Autres instruments de recherche', voir contexte dans le Plan d’orientation général - Notaires de Paris, guides thématiques du Minutier).
    - Vente par Jacques Delamotte, maître facteur d'instruments de musique, demeurant rue de la Juiverie, à Étienne Laperlier, boulanger, demeurant à Dugny-en-France, d'un quartier de terre sis audit lieu, moyennant 30 livres., 29 août 1615; MC/ET/XX/156
      Documents du Minutier central concernant l'histoire de la musique (1600-1650), par Madeleine Jurgens, tome II [études XI à XX, 1900 actes], Paris, Archives nationales, 1974, p. 741 (instrument de recherche imprimé dématérialisé, certaines notices sont plus détaillées dans la version intégrale accessible en ligne par la rubrique 'Autres instruments de recherche', voir contexte dans le Plan d’orientation général - Notaires de Paris, guides thématiques du Minutier).
    - DELORME (Louis) maître maçon à Mantes § Vente de maison à Mantes au profit de. .., décembre 1615; MC/ET/XX/156; fol. II/C/IIII/XX/X
      acte de vente; Delorme, Louis
    - BRAGELONGNE (Madeleine de) veuve Jerome de Montholon, conseiller au Conseil Privé et au Pt § Vente de terres, 22 décembre 1615; MC/ET/XX/156; fol. II/C/IIII/XX/XII
      acte de vente; Bragelongne, Madeleine de (15..-1615)
  - Minutes. 1616, MC/ET/XX/157; registre
    - DELISLE (Gilles) ingénieur et mathématicien au duc de Lorraine § Vente de terres, février 1616; MC/ET/XX/157; fol. XLIII
      acte de vente; Delisle, Gilles
    - PARFAICT (Jacques) P/t/ en la chambre des Comptes § Rentes par Jacques PARFAICT fils de Guillaume P. et Marie JACQUEMIN., octobre 1616; MC/ET/XX/157; fol. II/C/LXII
      Parfaict, Jacques